【裁判字號】    99,易,392
【裁判日期】    990526
【裁判案由】    竊盜
【裁判全文】
臺灣彰化地方法院刑事判決               99年度易字第392號
公  訴  人  臺灣彰化地方法院檢察署檢察官
被      告  丁○○
上列被告因竊盜案件，經檢察官提起公訴（99年度偵字第3677號
），本院判決如下：
    主  文
丁○○竊盜，累犯，處有期徒刑肆月，如易科罰金，以新臺幣壹
仟元折算壹日；又竊盜，未遂，累犯，處有期徒刑月，如易科
罰金，以新臺幣壹仟元折算壹日；又竊盜，未遂，累犯，處有期
徒刑月，如易科罰金，以新臺幣壹仟元折算壹日。應執行有期
徒刑捌月，如易科罰金，以新臺幣壹仟元折算壹日。
    事  實
一丁○○曾因施用毒品案件，由本院以94年度簡上字第71號判決
  處有期徒刑8月確定，及因竊盜案件，由臺灣雲林地方法院以
  94年度虎簡字第281號判決處有期徒刑5月確定，兩案由臺灣雲
  林地方法院以91年度聲字第1158號裁定定應執行刑有期徒刑1
  年確定，於民國95年9月22日縮刑期滿執行完畢。又因竊盜案
  件，先後由本院以96年度簡字第213號、96年度易字第596號判
  決各處有期徒刑2月、5月確定，復由本院以96年度聲減字第
  3400號裁定就前開判決所處有期徒刑5月部分減為有期徒刑2月
  15日，續由本院以96年度聲字第1425號裁定定應執行刑有期徒
  刑4月確定，復因施用毒品案件，由本院以97年度易字第146號
  、97年度斗簡字第311號判決各處有期徒刑6月、5月確定，兩
  案由本院以97年度聲字第1364號裁定定應執行刑有期徒刑9月
  確定，更因竊盜案件，由本院以96年度易字第1574號判決處拘
  役90日確定，及因贓物案件，由本院以97年度簡字第427號判
  決處拘役40日確定，兩案由本院以98年度聲字第601號裁定定
  應執行刑拘役120日確定，另因侵占遺失物案件，由本院以97
  年度簡字第458號判決處罰金5千元確定，前開案件接續執行，
  於98年8月16日縮刑期滿執行完畢。詎丁○○仍不知悔改，竟
  又基於意圖為自己不法所有之犯意，於99年2月2日下午，前往
  彰化縣員林鎮○○路74號靜修國小群英館旁機車停放區，實行
  下列竊盜犯行：
  (一)於下午1時48分許，以左手扳開乙○○所有車牌號碼596-EKD
    號機車座墊（未將座墊完全掀開），右手伸入置物箱內，竊
    取長袖上衣1件（內有鑰匙1串）得手，隨即在附近之建築物
    旁翻找衣袋，因無值錢物品，乃棄置現場。
  (二)於下午1時49分許，以左手扳開丙○○所有車牌號碼GC8-890
    號機車座墊（未將座墊完全掀開），右手伸入置物箱內，著
    手搜尋竊取財物，因無值錢物品而作罷，乃未得逞。
  (三)於下午1時50分許，以左手掀開甲○○所有車牌號碼PS2-201
    號機車座墊，右手伸入置物箱內，著手搜尋竊取財物，因無
    值錢物品而作罷，乃未得逞。
二嗣因乙○○、丙○○、甲○○於案發當日發現遭竊，調閱監視
  錄影資料向警報案，丁○○始於99年3月17日為警循線查獲。
三案經彰化縣警察局員林分局報告臺灣彰化地方法院檢察署檢察
  官偵查起訴。
    理  由
一訊據被告丁○○對於上揭犯罪事實坦承不諱，核與被害人乙○○、丙○○、甲○○於警詢中之證述相符（偵查卷第20至25頁
  ），且有監視錄影光碟與翻拍照片、現場照片可稽（偵查卷第
  27至34、41頁）。前開光碟確有錄得3次犯行，亦經本院當庭
  勘驗在卷（本院卷第31至32頁）。被告雖一度辯稱係因施用毒
  品精神恍惚而犯案，不知所為何事云云，然依本院前開勘驗結
  果，並無被告所稱影響其刑事責任之情形，此部分所辯自不足
  採。綜上論述，被告自白與事實相符，可以採信，事證明確，
  其犯行均堪認定。
二核被告第1次所為，係犯刑法第320條第1項之竊盜罪；第2次、
  第3次所為，均係犯刑法第320條第3項、第1項之竊盜未遂罪。
  被告所犯上開3罪，犯意各別，行為不同，應分論併罰。查被
  告曾因施用毒品案件，由本院以94年度簡上字第71號判決處有
  期徒刑8月確定，及因竊盜案件，由臺灣雲林地方法院以94年
  度虎簡字第281號判決處有期徒刑5月確定，兩案由臺灣雲林地
  方法院以91年度聲字第1158號裁定定應執行刑有期徒刑1年確
  定，於民國95年9月22日縮刑期滿執行完畢。又因竊盜案件，
  先後由本院以96年度簡字第213號、96年度易字第596號判決各
  處有期徒刑2月、5月確定，復由本院以96年度聲減字第3400號
  裁定就前開判決所處有期徒刑5月部分減為有期徒刑2月15日，
  續由本院以96年度聲字第1425號裁定定應執行刑有期徒刑4月
  確定，復因施用毒品案件，由本院以97年度易字第146號、97
  年度斗簡字第311號判決各處有期徒刑6月、5月確定，兩案由
  本院以97年度聲字第1364號裁定定應執行刑有期徒刑9月確定
  ，更因竊盜案件，由本院以96年度易字第1574號判決處拘役90
  日確定，及因贓物案件，由本院以97年度簡字第427號判決處
  拘役40日確定，兩案由本院以98年度聲字第601號裁定定應執
  行刑拘役120日確定，另因侵占遺失物案件，由本院以97年度
  簡字第458號判決處罰金5千元確定，前開案件接續執行，於98
  年8月16日縮刑期滿執行完畢，此有臺灣高等法院被告前案紀
  錄表可按，其受有期徒刑之執行完畢，5年內故意再犯本案有
  期徒刑以上之罪，為累犯，所犯均應依刑法第47條第1項規定
  加重其刑。被告已著手於第2次、第3次竊盜犯罪行為之實行，
  而未至取得財物之結果，為未遂犯，均應依刑法第25條第2項
  減輕其刑，並與前開加重其刑部分，依刑法第71條第1項先加
  後減。爰審酌被告素行不佳，所犯已破壞他人財產法益，惟第
  1次所竊財物價值甚微，第2次、第3次則無所獲，歷次均係於
  極短時間內在同地所為，並非隔日異地為之，且於本院審理中
  坦白全部犯行及其他一切情狀，分別量處如主文所示之刑，並
  諭知易科罰金折算標準，及定應執行刑與易科罰金折算標準，
  以資懲儆。被告應執行之刑未達1年以上，依竊盜犯贓物犯保
  安處分條例第2條第4項規定，自無令入勞動場所強制工作之必
  要，附此敘明。
據上論斷，應依刑事訴訟法第299條第1項前段，刑法第320條第1
項、第3項、第47條第1項、第25條第2項、第41條第1項前段、第
51條第5款，刑法施行法第1條之1，判決如主文。
本案經檢察官林子翔到庭執行職務。
中    華    民    國    99    年    5     月    26    日
                  刑事第八庭        法  官    廖政勝
以上正本證明與原本無異。
如不服本判決，應於收受判決後10日內向本院提出上訴書狀，並
應敘述具體理由；其未敘述上訴理由者，應於上訴期間屆滿後20
日內向本院補提理由書（均須按他造當事人之人數附繕本「切勿
逕送上級法院」）。
告訴人或被害人對於判決如有不服具備理由請求檢察官上訴者，
其上訴期間之計算係以檢察官收受判決正本之日期為準。
中    華    民    國    99    年    5     月    26    日
                                    書記官    莊何江
附錄：
刑法第320條
意圖為自己或第三人不法之所有，而竊取他人之動產者，為竊盜
罪，處5年以下有期徒刑、拘役或5百元以下罰金。
意圖為自己或第三人不法之利益，而竊佔他人之不動產者，依前
項之規定處斷。
前二項之未遂犯罰之。

司法院資訊處製作；財團法人民間司法改革基金會備份。
